# 直接法编制现金流量表，营业收入调整时不考虑相关资产的减值损失么？

提问人：wufaxian 时间：2019-11-16 06:30:12
请看下图。
问题一以合同资产为例，这里的数值应该是科目里的年初值和年末值吧? 而不是资产负债表上（计提减值损失和坏账冲减后的）的年初值和年末值吧？
问题二即便是合同负债是科目里的年楚河年末值。其变动因素也会包括坏账损失这种非现金变动因素吧？如果包括。那么年初和年末的差异就不完全是由现金流入流出引起的了！这里直接用年初和年末的差值作为现金调整项是不是太片面了？可能会多记现金流入量吧？
问题三实务中编制现金流量表时，如何确保 “其他调整事项”不出现遗漏？
现金流入.jpg (415.8 KB, 下载次数: 0)
4 天前上传

回答人：chenyiwei
该公式中的年初、年末余额，均不扣减减值准备或坏账准备、跌价准备之类备抵项目。
“其他调整事项” 比较罕见，如有应逐项核实确认其合理性及金额。